【裁判字號】    98,訴緝,38
【裁判日期】    980805
【裁判案由】    違反毒品危害防制條例
【裁判全文】
臺灣臺南地方法院刑事判決              98年度訴緝字第38號
公  訴  人  臺灣臺南地方法院檢察署檢察官
被      告  乙○○
                    現臺南市○.
                    （現在臺灣高雄女子監獄另案執行中）
上列被告因違反毒品危害防制條例案件，經檢察官提起公訴（97
年度毒偵字第1631、1881、1887號），被告就被訴事實為有罪之
陳述，合議庭裁定由受命法官進行簡式審判程序，本院判決如下
：
    主  文
乙○○施用第一級毒品，累犯，處有期徒刑拾月，扣案之第一級
毒品海洛因壹包（檢驗前淨重零點壹貳公克，檢驗後淨重零點壹
壹公克）沒收銷燬之，扣案之注射針筒壹支及分裝匙吸管壹支均
沒收；又施用第一級毒品，累犯，處有期徒刑捌月，扣案之第一
級毒品海洛因壹包（檢驗前淨重零點貳捌伍公克，檢驗後淨重零
點貳柒伍公克）沒收銷燬之，扣案之上開海洛因外包裝壹個沒收
；又施用第一級毒品，累犯，處有期徒刑拾月，扣案之第一級毒
品海洛因殘渣袋夾鏈袋壹包沒收銷燬之，扣案之分裝匙壹支沒收
。應執行有期徒刑壹年陸月；扣案之第一級毒品海洛因壹包（檢
驗前淨重零點壹貳公克，檢驗後淨重零點壹壹公克）、第一級毒
品海洛因壹包（檢驗前淨重零點貳捌伍公克，檢驗後淨重零點貳
柒伍公克）及第一級毒品海洛因殘渣袋夾鏈袋壹包均沒收銷燬之
，扣案之注射針筒壹支、分裝匙吸管壹支、上開海洛因外包裝壹
個及分裝匙壹支均沒收。
    事實及理由
一、乙○○前因施用毒品案件，經臺灣高雄地方法院以87年度毒
    聲字第1723號裁定送觀察、勒戒後，因有繼續施用傾向，再
    以87年度毒聲字第2266號裁定強制戒治，於88年3月3日因停
    止戒治處分出監，並付保護管束，嗣於民國（下同）88年8
    月20日保護管束期滿，由臺灣高雄地方法院檢察署檢察官於
    89年4月10日，以89年度戒毒偵字第431號為不起訴處分確定
    。復因施用第一級毒品海洛因、第二級毒品安非他命及贓物
    案件，經最高法院及臺灣高雄地方法院分別判處有期徒刑2
    年、1年2月及3月確定，並由臺灣高等法院高雄分院以95年
    度聲字第1060號裁定應執行有期徒刑3年2月，再經臺灣高等
    法院高雄分院以96年度聲減字第156號裁定減刑後應執行有
    期徒刑1年7月確定，而於96年8月27日縮刑執行完畢。另於
    97年5月8日晚上11時8分許回溯前26小時內某時許，施用第
    一級毒品海洛因，因乙○○前曾於96年10月5日至行政院衛
    生署指定之藥癮戒治機構即行政院衛生署臺南醫院接受美沙
    酮（METHA/DONE）替代療法治療，由臺灣臺南地方法院檢察
    署察官依毒品危害防制條例第21條之規定，以97年度毒偵字
    第1631號為不起訴處分確定。(一)詎乙○○仍未戒除毒癮，竟
    基於施用第一級毒品海洛因、第二級毒品甲基安非他命之犯
    意，於97年6月30日凌晨5時許，在臺南市○○街25之1號3樓
    322房租屋處，以將海洛因及甲基安非他命混入鹽水中溶解
    之方式，同時施用海洛因及甲基安非他命1次，嗣駕車出門
    發生車禍，經警於97年6月30日上午8時25分許，在臺南市○
    ○區○○路2段22號之郭綜合醫院，由其身上為警扣得海洛
    因1包（檢驗前淨重0.12公克，檢驗後淨重0.11公克），暨
    乙○○所有供施用毒品所用之注射針筒1支及分裝匙吸管1支
    ，經醫院人員於97年6月30分上午8時49分許，對其抽血送驗
    ，結果呈甲基安非他命及嗎啡陽性反應，員警另於97年6月
    30日下午4時50分許，得其同意採集尿液送驗，結果呈嗎啡
    、可待因及甲基安非他命陽性反應，而悉上情。(二)詎乙○○
    竟基於施用海洛因、甲基安非他命之犯意，於97年7月20 日
    凌晨2、3時許，在其位於臺南市○區○○○路1段18巷6號2
    樓住處，以將海洛因及甲基安非他命混入鹽水中溶解之方式
    ，同時施用海洛因及甲基安非他命1次，嗣員警於97年7月20
    日上午11時40分許，在臺南市○區○○路663巷口，因見其
    行跡可疑，上前盤查，乙○○即在檢警機關尚未發覺該次施
    用毒品行為之前，主動向臺南市警察局第五分局員警自首上
    開97年7月20日凌晨2、3時之施用毒品行為，並主動交出、
    海洛因1包（檢驗前淨重0.285公克，檢驗後淨重0.275公克
    ）、其所有供施用毒品所用之上開海洛因外包裝1個，進而
    接受裁判，員警並於97年7月20日下午1時30分許，得其同意
    採集尿液送驗，結果呈嗎啡、可待因、安非他命及甲基安非
    他命陽性反應，而悉上情。(三)詎乙○○竟另基於施用海洛因
    、甲基安非他命甲基安非他命之犯意，於97年7月20日凌晨5
    、6時許，在其位於臺南市○區○○○路1段18巷6號2樓住處
    ，以將海洛因及甲基安非他命混入鹽水中溶解之施用方式，
    同時施用海洛因及甲基安非他命1次，嗣員警於97年7月21日
    下午6時許，在臺南市東區大東夜市前，因行跡可疑遭員警
    盤查，扣得第一級毒品海洛因殘渣袋夾鏈袋1包（因檢體量
    微無法秤其淨重）暨乙○○所有供施用毒品所用之分裝匙1
    支，員警並於97年7月21日晚上7時20分許，得其同意採集尿
    液送驗，結果呈嗎啡、可待因及甲基安非他命陽性反應，而
    悉上情。案經臺南市警察局第六分局、第五分局及第二分局
    分別報請臺灣臺南地方法院檢察署檢察官偵辦起訴。
二、證據名稱：被告乙○○於偵審理中之自白、高雄市立凱旋醫
    院濫用藥物成品檢驗鑑定書3紙、郭綜合醫院藥毒物檢驗報
    告單1紙、詮昕科技股份有限公司出具之濫用藥物尿液檢驗
    報告3紙、臺南市警察局第六分局（檢體編號97F6-132）、
    第五分局（檢體編號97E5-133）、第二分局（檢體編號B3-1
    80）送驗尿液及年籍對照表各1紙、扣押物品目錄表4張（第
    六分局2張、第五分局1張、第二分局1張）、照片4張（第六
    分局4張、第五分局4張）、臺灣臺南地方法院檢察署刑案資
    料查註紀錄表、臺灣高等法院被告前案紀錄表各1紙。
三、論罪科刑：
  (一)又「甲基安非他命可以口服、靜脈注射方式施用。海洛因與
    甲基安非他命均可溶於水，有可能將二者同時以注射方式施
    用。惟非法施用毒品之方式，並無固定模式，通常依其習慣
    ，隨意混合各類毒品配合喜好之方式施用」之情，實務上或
    有所見，因認本件依被告乙○○於偵審中供述其係同時將海
    洛因與甲基安非他命混入鹽水中溶解後吸食等語，非無可能
    ，而上開驗尿報告僅能證明被告確有在採尿前一定時間內施
    用海洛因與甲基安非他命之事實，無法推認被告施用前開毒
    品之方式，在別無旁證足資證明被告係分別施用海洛因與甲
    基安非他命之情況下，自應為有利於被告之認定。則被告以
    一施用行為，同時施用海洛因與甲基安非他命，所犯上開2
    罪係一行為觸犯數罪名之想像競合關係，應從一重依施用第
    一級毒品罪論處。公訴意旨認被告所犯上開二罪間，犯意各
    別，行為互殊，應予分論併罰，尚值斟酌。另被告上開施用
    第1、2級毒品之時間、地點及方式，業據其於審理時供述明
    確（見本院卷第123至125頁），爰依被告供述，更正記載如
    上，且公訴意旨及本院認定者均係分別指本件被告於97年6
    月30日上午8時25分許、97年7月20日下午1時30分許及97年7
    月21日晚上7時20分許經警方採尿檢驗而查獲之該等施用海
    洛因、甲基安非他命犯行，犯罪基本事實尚屬相同，應予指
    明。再者，人體施用毒品經尿液排出之時間，依吸食量之多
    寡、喝水量、施用方式、人體代謝功能、吸食者之年齡、性
    別及檢驗方法之靈敏度等事項有所差異，因人及個案而不同
    ，此為實務所肯認，故無法排除施用者在施用海洛因之24小
    時後、施用甲基安非他命之96小時後所排出之尿液仍有被檢
    測出嗎啡陽性、甲基安非他命陽性反應之可能，是被告於審
    理中關於本件施用毒品時間之自白，尚非無的，應可採認。
    至於被告乙○○抗辯97年7月21日查獲當日並無施用云云，
    不足採信。本件事證明確，被告上開犯行，洵堪認定。
  (二)核被告乙○○所為係犯毒品危害防制條例第10條第1項施用
    毒品罪。又被告曾因施用第一級毒品海洛因、第二級毒品安
    非他命及贓物案件，經最高法院及臺灣高雄地方法院分別判
    處有期徒刑2年、1年2月及3月確定，並由臺灣高等法院高雄
    分院以95年度聲字第1060號裁定應執行有期徒刑3年2月，再
    經臺灣高等法院高雄分院依中華民國96年罪犯減刑條例，以
    96年度聲減字第156號裁定減刑後應執行有期徒刑1年7月，
    而於96年8月27日縮刑執行完畢，有臺灣高等法院被告前案
    紀錄表在卷可按，其前受徒刑之執行完畢，五年以內故意再
    犯本案有期徒刑以上之罪，為累犯，應依刑法第47條第1項
    規定加重其刑。另被告在檢警機關尚未發覺其於97年7月20
    日凌晨2、3時許，在臺南市○區○○○路1段18巷6號2樓處
    ，以將海洛因及甲基安非他命混入鹽水中溶解之施用方式，
    同時施用海洛因及甲基安非他命1次行為前，即主動向臺南
    市警察局第五分局員警自首上開97年7月20日凌晨2、3時之
    施用毒品行為，並主動交出、扣得第一級毒品海洛因1包（
    檢驗前淨重0.285公克，檢驗後淨重0.275公克）並表明願接
    受裁判等情，有被告之警詢供述（見第五分局警卷第2頁）
    ，爰依刑法第62條前段規定減輕其刑，並先加後減之。爰審
    酌被告前屢因施用毒品案件，經強制戒治及判處有期徒刑執
    行完畢，有上開刑事資料足參，竟無視於毒品對於自身健康
    之戕害及國家對於杜絕毒品犯罪之禁令，猶施用毒品不輟，
    再為本件犯行，惟念及其吸毒係戕害自己身心之行為，對於
    他人生命、身體、財產等法益尚無明顯而重大之實害，及被
    告犯罪之動機、目的、手段、次數、犯後承認施用上開毒品
    等一切情狀，量處如主文所示之刑，以示懲儆。
四、據上論斷，應依刑事訴訟法第273條之1第1項、第299條第1
    項前段、第310條之2、第454條第2項，毒品危害防制條例第
    10條第1項、第2項、第18條第1項，刑法第11條前段、第55
    條前段、第47條第1項、第62條前段、第51條第5款，判決如
    主文。又本判決係依刑事訴訟法第310條之2及第454條所製
    作之簡化判決，依法僅需記載犯罪事實、證據名稱及應適用
    之法條，並得以簡略方式為之，如認定之犯罪事實、證據及
    應適用之法條，與檢察官聲請簡易判決處刑書或起訴書之記
    載相同者，得引用之，附此敘明。
本案經檢察官甲○○到庭執行職務。
中    華    民    國    98    年    8     月    5    日
                  刑事第十庭   法  官  盧鳳田
以上正本證明與原本無異。
如不服本判決應於收受本判決後10日內向本院提出上訴書狀，並
應敘述具體理由。其未敘述上訴理由者，應於上訴期間屆滿後20
日內向本院補提理由書狀（均須按他造當事人之人數附繕本）「
切勿逕送上級法院」。
                               書記官  黃憶筑
中    華    民    國    98    年    8     月    5    日
附錄本件論罪科刑法條全文：
毒品危害防制條例第10條：
施用第1級毒品者，處6月以上5年以下有期徒刑。
施用第2級毒品者，處 3 年以下有期徒刑。


司法院資訊處製作；財團法人民間司法改革基金會備份。
